臺灣高等法院刑事裁定　　　　　　　　 100年度聲字第2268號
聲　請　人
即　被　告　林和雄
上列聲請人因妨害名譽案件（本院100年度上易字第721號），聲
請法官迴避，本院裁定如下：
    主  文
聲請駁回。
    理  由
一、聲請意旨略以：聲請人即被告林和雄於民國100年4月19日準
    備程序時，已請求傳喚相關人證，然承審之受命法院趙文卿
    非但未依職權予以傳喚，反而於100年7月19日準備程序中要
    求被告依原審裁判主文繳納易科罰金了事，顯足認受命法官
    已有偏頗之虞，為確保訴訟權益起見，爰依法聲請受命法官
    趙文卿應予迴避云云。
二、按刑事訴訟法第18條第2 款規定，得聲請法官迴避原因之所
    謂「足認其執行職務有偏頗之虞者」，係指以一般通常之人
    所具有之合理觀點，對於該承辦法官能否為公平之裁判，均
    足產生懷疑；且此種懷疑之發生，存有其完全客觀之原因，
    而非僅出諸當事人自己主觀之判斷者，始足當之。至於訴訟
    上之指揮乃專屬於法院之職權，當事人之主張、聲請，在無
    礙於事實之確認以及法的解釋、適用之範圍下，法院固得斟
    酌其請求以為訴訟之進行，但仍不得以此對當事人之有利與
    否，作為其將有不公平裁判之依據，更不得以此訴訟之進行
    與否而謂有偏頗之虞聲請法官迴避（參照最高法院79年臺抗
    字第318號判例意旨）。
三、經查：
  (一)被告固指稱受命法官未依被告之聲請傳喚相關人證云云，然
    查：
  1.被告係於準備程序請求傳喚相關人證，而關於證人之傳喚與
    詰問，仍應於審判期日為之，是被告僅以受命法官於準備程
    序期日未依職權傳喚相關人證，逕認受命法官不予傳喚相關
    人證，尚嫌率斷。
  2.何況，法院對於當事人、辯護人聲請調查之證據，認為有不
    能調查者、或與待證事實無重要關係、待證事實已臻明瞭無
    再調查之必要、同一證據再行聲請等不必要之情形者，得以
    裁定駁回之，此觀諸刑事訴訟法第163條之2規定自明。從而
    ，承審法官既得依其審判職務及所得心證審酌是否有調查之
    必要，並非一經被告聲請，法院即有調查之必要，是縱認受
    命法官已否准被告對於相關人證之傳喚聲請，亦難據此推論
    承審法官之否准傳喚，當然即屬執行職務有所偏頗之情形。
  (二)至於被告指稱承審法官於第二次準備程序有口頭要求被告繳
    納易科罰金一節，此不過係詢問被告有無認罪之意願而已，
    依刑事訴訟法第364條准用第273條之規定，尚難認上開法官
    所為，有何違法或偏頗之客觀情事。
  (三)綜上，被告上開所述之理由，既尚不足生使一般人足以對法
    官能否為公平之裁判產生疑慮之情形，客觀上並不足以使人
    懷疑法官將為不公平之裁判。此外，復查無其他積極證據足
    認法官與被告間有何故舊恩怨等客觀上足認有偏頗之虞之情
    事，揆諸前揭說明，因認本件被告聲請受命法官迴避，要無
    理由，應予駁回。
據上論斷，應依刑事訴訟法第21條第1項，裁定如主文。
中    華    民    國   100    年    7     月    29    日
                  刑事第二庭審判長法  官  洪光燦
                                  法  官  李麗玲
                                  法  官  林恆吉
以上正本證明與原本無異。
如不服本裁定，應於收受送達後5日內向本院提出抗告狀。
                                  書記官  陳盈璇
中    華    民    國   100    年    7     月    29    日